【裁判字號】    99,聲,61
【裁判日期】    990914
【裁判案由】    聲請停止強制執行
【裁判全文】
臺灣高等法院臺中分院民事裁定  99年度聲字第61號
聲  請  人  甲○○
聲  請  人  丙○○
相  對  人  乙○○  
上列聲請人與相對人間聲請裁定停止強制執行事件，本院裁定如
下：
    主  文
聲請人以新台幣玖佰萬元為相對人供擔保後，臺灣臺中地方法院
99年度司執字第53877號強制執行程序，於本院99年度重上字第5
4號確認抵押債權不存在等事件終結確定前，准予停止強制執行
。
聲請程序費用由相對人負擔。
    理  由
一、聲請意旨略以：相對人以對聲請人有最高限額抵押權向法院
    聲請拍賣抵押物裁定，經台灣台中地方法院以99年度司執字
    第53877號強制執行事件進行拍賣中，聲請人已以上開抵押
    權不存在，且該抵押權設定登記應予塗銷等為由，對相對人
    提起確認抵押債權不存在、及塗銷該抵押權設定登記，目前
    在鈞院99年度重上字第54號審理中，爰依釋字第182號解釋
    、及強制執行法第18條第2項規定，願供擔保於上開事件判
    決確定或撤回起訴前，對台灣台中地方法院以99年度司執字
    第53877號強制執行事件，予以裁定停止執行等語。
二、按強制執行程序開始後，除法律另有規定外，不停止執行，
    乃在使債權人之債權早日實現，以保障人民之權利。最高法
    院六十三年度台抗字第五十九號判例，認債務人或第三人不
    得依假處分程序聲請停止執行，係防止執行程序遭受阻礙，
    抵押人對法院許可拍賣抵押物之裁定，主張有不得強制執行
    之事由而提起訴訟時，亦得依法聲請停止執行(司法院大法
    官會議釋字第182號解釋參照)。準此；抵押人如以許可執行
    裁定成立前實體上之事由，主張該裁定不得為執行名義而提
    起訴訟時，其情形較裁定程序為重，依「舉輕明重」之法理
    ，並兼顧抵押人之利益，則抵押人自得依強制執行法第十八
    條第二項之規定，聲請為停止執行之裁定。次按抵押人本此
    裁定所供之擔保，係以擔保抵押權人因抵押人聲請停止強制
    執行不當，可能遭受之損害獲得賠償為目的。是法院定此項
    擔保，其數額應依標的物停止執行後，抵押權人未能即時受
    償或利用該標的物所受之損害額，或其因另供擔保強制執行
    所受之損害額定之，非以標的物之價值或其債全額為依據。
    再法院如認有必要，依聲請定相當並確實之擔保，為停止強
    制執行之裁定，至訴訟實體上有無理由，則非法院於裁定停
    止強制執行時應予審酌之事項（最高法院95年度台抗字第10
    4號、93年度台抗字第723號裁定意旨參照）。
三、經查：聲請人以上由，陳明預供擔保，聲請准予停止強制執
    行；而相對人則以系爭抵押權除擔保債權新台幣（下同）5,
    000萬元外，尚約定違約金以每百元日息二角計算，並經設
    定登記在案，又依擔保債權確定期日為98年1月13日，違約
    日期應自98年1月14日起算等語。本院核系爭最高限額抵押
    權設定擔保債權總金額為6,000萬元、違約金以每百元日息
    二角計算、擔保債權確定期日為98年1月13日一節，有土地
    登記謄本附於本院99年度重上字第54號確認抵押債權不存在
    等事件卷內可稽，則上開違約金之約定，亦應計入相對人未
    能即時受償之損失；而核系爭債權5,000萬元，以每百元日
    息二角計算，每日利息為10萬元，抗告人違約履行迄今已一
    年又八個月，計算違約金已逾6千50萬元，惟系爭最高限額
    抵押權設定擔保債權總金額為6,000萬元，相對人得由拍賣
    抵押物強制執行優先受償之金額，亦應以系爭抵押權設定擔
    保債權總額6,000萬元為限；再依司法院公布之各級法院辦
    案期限實施要點第2點規定，民事第二、三審辦案期限分別
    為2年、1年，合計為3年，本件為重上事件，於本院判決後
    ，不排除敗訴之一造，向第三審法院提起上訴之可能性，以
    此估算相對人於本件訴訟審理期間，因不能經由強制執行程
    序即時取償所受之損害額應為900萬元（計算方式：6,000萬
    元5%法定利息3年＝900萬元)。因之；聲請人如以此金
    額為相對人供擔保後，臺灣臺中地方法院99年度司執字第53
    877號強制執行程序，於本院99年度重上字第54號確認抵押
    債權不存在等事件終結確定前，准予停止強制執行。
四、依強制執行法第30條之1，民事訴訟法第95條、第78條，裁
    定如主文。
中    華    民    國    99    年    9     月    14    日
                民事第四庭    審判長法  官  陳蘇宗
                                    法  官  林欽章
                                    法  官  張浴美
以上正本係照原本作成。
再為抗告應以適用法規顯有錯誤為理由。
如提起再抗告者應於裁定送達後10日內向本院提出抗告理由狀（
須按照他造人數附具繕本）並繳納抗告裁判費新臺幣1,000元，
同時委任律師或具有律師資格之關係人為代理人。
                                    書記官  阮正枝
中    華    民    國    99    年    9     月    14    日
                                                      Ｖ

司法院資訊處製作；財團法人民間司法改革基金會備份。
